【裁判字號】    97,抗,804
【裁判日期】    970603
【裁判案由】    聲明異議
【裁判全文】
臺灣高等法院民事裁定                   97年度抗字第804號
抗  告  人  青葉精品國際有限公司
法定代理人  甲○○
相  對  人  乙○○
                        3
上列抗告人因債權人永豐商業銀行股份有限公司與債務人丙○○
間拍賣抵押物強制執行事件，相對人聲請點交拍賣之不動產，聲
明異議，對於中華民國97年4月10日臺灣板橋地方法院96 年度執
字第40004號所為裁定提起抗告，本院裁定如下：
    主  文
抗告駁回。
抗告程序費用由抗告人負擔。
    理  由
一、
(一)、緣債權人永豐商業銀行股份有限公司（下稱永豐銀行）與債
    務人丙○○間拍賣抵押物強制執行事件（原法院96年度執字
    第40004號）於97年1月18日將債務人所有如附表所示不動產
    由相對人乙○○拍定，並於97年1月28 日核發不動產權利移
    轉證書。乙○○於97年2月4日聲請點交系爭不動產，執行法
    院以97年2月19日執行命令命債務人於文到15 日內，將附表
    所示不動產自行點交予買受人，逾期執行法院得依買受人之
    聲請，到場執行點交。乙○○於97年3月11 日陳報債務人未
    依限自動履行，聲請依法強制執行等情（見執行卷第163、1
    69、202、207、237頁）。
(二)、抗告人分別於 97年2月26日、97年3月20日、97年3月28日、
    97年4月9日具狀謂其於94年11月29日與債務人丙○○訂立租
    約，承租系爭門號碼台北縣中和市○○路21號6樓建物（ 下
    稱系爭建物），租期自94年12月1日迄98年11月30 日止。依
    民法第425條第1項規定，乙○○承受系爭租賃契約。債務人
    係於94年12月7 日始以系爭不動產為永豐銀行設定抵押權，
    抗告人系爭租賃契約成立在抵押權登記之前，自無強制執行
    法第99條除去抗告人之租賃關係，並將系爭建物點交予乙○
    ○之問題，請求駁回乙○○點交之聲請云云 （見執行卷214
    、238-240、274 、276頁）。
(三)、執行法院以抗告人主張其就系爭建物有租賃權難認為真實，
    且執行法院所除去者係承租人安琪羅國際有限公司與債務人
    丙○○間之租賃權，與抗告人所稱執行法院除去抗告人與債
    務人間租賃關係，並點交予拍定人乙節無涉，而以97年4 月
    10日裁定駁回抗告人之異議。
二、抗告意旨略以：抗告人係就買受人乙○○聲請將系爭建物點
    交予其占有之執行命令聲明不服，原裁定誤以為抗告人係針
    對「除去丙○○與安琪羅國際有限公司與債務人丙○○間之
    租賃權」之裁定聲明不服，顯有誤解。抗告人於系爭建物查
    封前即占有，依法不應將系爭建物點交予買受人，請求廢棄
    原裁定，執行法院關於命抗告人點交系爭建物部分，不得執
    行等語。
三、按債務人應交出之不動產，現為債務人占有或於查封後為第
    三人占有者，執行法院應解除其占有，點交於買受人或承受
    人，強制執行法第99條第1 項定有明文。次按不動產所有人
    設定抵押權後，於同一不動產上得設定地上權及其他權利。
    但其抵押權不因此而受影響，民法第866 條定有明文。是所
    有人於抵押權設定後，在抵押物上所設定之地上權或其他使
    用收益之權利於抵押權有影響者，在抵押權人聲請拍賣抵押
    物時，發生無人應買或出價不足清償抵押債權之情形，即須
    除去該項權利而為拍賣，並於拍定後解除被除去權利者之占
    有而點交於拍定人，乃為使抵押權人得依抵押權設定時之權
    利狀態而受清償之必要（ 大法官會議釋字第304號解釋理由
    書參照）。
四、查本件拍賣抵押物強制執行事件，係調原法院95年度執全字
    第7348號假扣押卷執行，上開假扣押事件95年12月27日假扣
    押查封筆錄記載「據在場人（王振榮）表示，丙○○係安琪
    羅公司法代，房屋二間 （即21號6樓及6樓之1）打通，現為
    公司及丙○○使用。」（見執行卷第96頁）。執行法院於96
    年11月16日第一次拍賣期日無人應買後，依債權人永豐銀行
    聲請，以96年11月25日板院輔96執菊字第40004 號執行命令
    將安琪羅國際有限公司與債務人丙○○間之租賃權除去，並
    改訂拍賣條件為「本租賃關係業經本院除去（尚未確定），
    俟除去租賃關係確定後，始拍定後點交。」。嗣系爭不動產
    由相對人乙○○拍定，並取得執行法院核發之權利移轉證書
    ，則乙○○依法聲請執行法院點交系爭建物，於法並無不合
    。抗告人雖主張其就系爭建物與債務人丙○○間有租賃關係
    云云，惟與假扣押查封筆錄記載情形不符，且假扣押查封筆
    錄所載在場人王振榮係抗告人法定代理人甲○○之父，有執
    行調查筆錄可稽；另債務人於94年12月5 日設定抵押權時出
    具予債權人永豐銀行之切結書載明「立切結書人保證左開提
    供設定擔保之不動產，確由本人自行使用，並無任何租賃及
    使用借貸關係存在」；又執行法院於96年7月23 日令管區警
    員查報系爭房屋實際使用情況，據警員查報「經清查結果目
    前占有人為丙○○，公司設立日期91年8月27 日起。」亦有
    台北縣政府警察局中和分局96年8月3日北縣警中刑字第0960
    036769號函可按（見執行卷第267-268頁、第95頁 ）。是抗
    告人此部分主張自難遽認為真正，從而其聲請執行法院不得
    將系爭建物點交予拍定人，於法自有未合，應予駁回。
    抗告意旨指摘原裁定不當，求予廢棄，為無理由，應予駁回
    。
五、據上論結，本件抗告為無理由，爰裁定如主文。
中    華    民    國    97    年    6     月    3     日
                    民事第八庭
                        審判長 法  官 劉勝吉
                               法  官 連正義
                               法  官 滕允潔
正本係照原本作成。
本裁定除以適用法規顯有錯誤為理由，並經本院許可外，不得再
抗告。如提起再抗告，應於收受後10日內委任律師為訴訟代理人
向本院提出再抗告狀。並繳納再抗告費新台幣１千元。
中    華    民    國    97    年    6     月    5     日
                               書記官 黃麗玲


司法院資訊處製作；財團法人民間司法改革基金會備份。
